臺灣臺中地方法院刑事判決　　　　　　　　　　　　　九十一年度自字第一五七號
　　自　訴　人　乙○○
　　被　　　告　甲○○
右列被告因詐欺等案件，經自訴人提起自訴，本院判決如左：
    主  文
甲○○無罪。
    理  由
一、自訴意旨略以：自訴人乙○○於民國九十年六月中旬，經被告丙○○（俟拘提到
    案，另行審結）引介洽購鈴木牌艾斯汀型、車牌號碼ＤＣ—一七九七號自小客車
    一部，買賣價金為新台幣（下同）三十萬元，被告丙○○聲稱可辦貸款但須先向
    銀行申請並辦理對保手續，俟貸款金額核定通過後再填寫買賣契約，始辦過戶手
    續及抵押設定，於全部手續完成後，再把車輛及相關資料交與自訴人，致使自訴
    人不疑有他而陷於錯誤，將國民身分證、印章、財力證明等資料交其辦理，且泛
    亞商業銀行股份有限公司中港分行亦於九十年七月十八日指派該行職員即被告甲○○向自訴人對保，要求自訴人只需於空白抵押契約書及抵押登記申請書中簽名
    ，其餘自訴人均未簽名及用印，待核准通知時再簽寫正確核准金額，核准與否均
    會通知，如未核准其簽立文件即作廢，而使自訴人誤信為真，詎料被告丙○○竟
    利用持有自訴人國民身分證期間，偽造汽車買賣契約，將該車過戶自訴人名下，
    與被告甲○○共謀，未經自訴人同意擅自將上開自訴人填具抵押契約書及登記申
    請書簽名之空白資料重新填寫，持向監理單位辦理車輛動產抵押設定，而被告丙○○自願為連帶保證人，將貸款二十五萬元，悉數撥入被告丙○○帳戶供己花用
    ，且將該自小客車仍據為己有，事隔十日，仍無消息，自訴人乃詢問被告丙○○
    貸款情形，被告丙○○竟謊稱銀行貸款未通過，自訴人不疑有詐即表明不願購買
    ，並要求被告丙○○退還國民身分證及資料，惟被告丙○○僅退還國民身分證，
    並稱其餘資料會去向銀行取回作廢，不用擔心，嗣自訴人於九十一年一月二日接
    獲銀行通知被告丙○○簽發支票退票催繳車輛貸款，經向公路局台北區監理所基
    隆監理站調取動產擔保交易動產抵押設定登記申請書及車輛動產抵押契約書，被
    告甲○○竟與被告丙○○串通故意不通知自訴人，已違反銀行貸款常規，自訴人
    深感訝異，即催告被告丙○○出面解決，償還銀行債務，以維自訴人信用，詎被
    告丙○○均置之不理，亦不知去向，自訴人始知受騙；因認被告甲○○共同涉犯
    刑法第三百三十九條第一項之詐欺罪、第二百十條之偽造私文書罪、第二百十四
    條之使公務員登載不實罪、第二百十五條之業務文書登載不實罪等罪嫌云云。
二、按犯罪事實應依證據認定之，無證據不得推定其犯罪事實；不能證明被告犯罪或
    其行為不罰者，應諭知無罪之判決，刑事訴訟法第一百五十四條、第三百零一條
    第一項分別定有明文。而刑事訴訟法上所謂認定犯罪事實之證據，係指足以認定
    被告確有犯罪行為之積極證據而言，該項證據自須適合於被告犯罪事實之認定，
    始得採為斷罪資料，最高法院二十九年上字第三一０五號著有判例。又認定犯罪
    事實所憑之證據，無論係直接證據或間接證據，其為訴訟上之證明，須於通常一
    般之人均不致有所懷疑，而得確信其為真實之程度者，始得據為有罪之認定，倘
    其證明尚未達到此一程度，而有合理之懷疑存在，復無其他調查途徑可尋，法院
    即應為無罪之判決，最高法院七十六年台上字第四九八六號著有判例。
三、自訴人認被告甲○○共同涉有上開詐欺、偽造文書等罪嫌，無非係以被告甲○○
    係本件泛亞銀行貸款申請案之承辦人及對保人，因認被告甲○○與被告丙○○間
    有共同詐欺、偽造文書之犯意聯絡及行為分擔等，資為論據。
四、訊據被告甲○○堅決否認有何前開共同詐欺、偽造文書之犯行，辯稱：伊係泛亞
    商業銀行中港分行員工，負責業務推展工作，本件貸款申請案，係由伊所承辦，
    當初收到自訴人委託被告丙○○代辦貸款事宜，提出相關證件資料，經銀行審核
    通過，始予核准，並非伊個人即可決定，且銀行在撥款前，亦先請自訴人辦理動
    產抵押登記，該契約書、撥款授權書均係由自訴人親自簽名，之後，自訴人亦按
    期繳付九十年八月、九月、十月、十一月之分期付款，本件應係自訴人與泛亞銀
    行間單純之借貸關係，伊並無詐騙或偽造文書之行為等語。
五、經查：本院依職權向泛亞商業銀行中港分行調閱自訴人辦理汽車貸款之相關資料
    ，本件汽車貸款確係由被告甲○○承辦、對保，此有泛亞商業銀行汽車貸款申請
    書、車輛動產抵押契約書各一份為證；又依據自訴人當庭所陳，其確於泛亞商業
    銀行汽車貸款申請書、動產擔保交易動產抵押設定登記申請書、車輛動產擔保抵
    押契約書、授權書、同意書、本票、授權書上，親自簽名，而由被告丙○○自行
    用印，且自訴人事先已將國民身分證、印章交與被告丙○○，被告甲○○在自訴
    人填妥相關資料而被告丙○○復持有自訴人之國民身分證正本、印章等重要文件
    之情況下，自足以信任自訴人確有辦理汽車貸款之意；再由前揭事實觀之，依照
    一般人之經驗推斷，亦均認為被告丙○○確已獲得自訴人之充分授權，代為辦理
    相關貸款程序，則被告甲○○本於負責辦理汽車貸款業務之銀行業務員身分，承
    辦本件汽車貸款申請案，並無任何不法之處；況且，自訴人僅以被告甲○○係本
    件汽車貸款承辦業務員，即認被告甲○○與被告丙○○間共同之犯意聯絡，亦屬
    無據。依據卷內現有事證，既無從認定被告甲○○有何共同詐欺之不法意圖或共
    同偽造文書之行為，則被告甲○○信賴自訴人乙○○確有辦理汽車貸款之意思而
    依法承辦相關手續，自難以詐欺或偽造文書罪論處，此外，復查無其他積極證據
    足資證明被告甲○○有何共同詐欺、偽造文書之犯行，其前揭犯罪應屬不能證明
    ，揆諸首揭規定及判例意旨，爰為無罪判決之諭知。
六、被告丙○○部分，待拘提到案後，另行審結。
據上論斷，應依刑事訴訟法第三百四十三條、第三百零一條第一項，判決如主文。
中      華      民      國      九十一      年    六    月    二十一    日
                                臺灣臺中地方法院刑事第六庭
                                        法  官  巫淑芳
右正本證明與原本無異。
如不服本判決，應於送達後十日內向本院提出上訴狀 （須附繕本） ，上訴於台灣高等
法院台中分院。
                                        書記官
中      華      民      國      九十一      年    六    月    二十一    日
